【裁判字號】    97,審易,255
【裁判日期】    970331
【裁判案由】    贓物等
【裁判全文】
臺灣高雄地方法院刑事判決             97年度審易字第255號
公  訴  人  臺灣高雄地方法院檢察署檢察官
被      告  乙○○
                    (另案於台灣高雄看守所羈押中）
上列被告因竊盜等案件，經檢察官提起公訴（97年度偵字第161
號、第982 號），因被告於準備程序中就被訴事實為有罪陳述，
經告知簡式審判程序要旨、並聽取當事人之意見後，本院裁定由
受命法官獨任進行簡式審判程序並判決如下：
    主  文
乙○○收受贓物，累犯，處有期徒刑月；又竊盜，累犯，處有
期徒刑伍月，扣案機車鑰匙壹支沒收；又搬運贓物，累犯，處有
期徒刑月。應執行有期徒刑捌月，扣案機車鑰匙壹支沒收。
    事  實
一、乙○○前因違反毒品危害防制條例案件，分別經本院93年度
    訴字第1941號判決、及國防部南部地方軍事法院93年度和審
    字第24號判決各判處有期徒刑1 年確定；又因違反妨害兵役
    治罪條例案件，由台灣台南地方法院93年度簡字第2793號判
    決判處有期徒刑3 月確定；另因涉犯竊盜案件，經本院93年
    度易字第804 號判決判處有期徒刑1 年確定，前揭各罪復經
    裁定應執行有期徒刑3 年2 月，於民國96年1 月8 日縮短刑
    期假釋出監（縮刑期滿日期為96年7 月5 日），因假釋期滿
    未經撤銷而視為執行完畢。詎其猶不知悛悔，仍先後實施下
    列犯行：
  (一)緣丁○○所有之車牌號碼DLB-662 號輕型機車業於96年12月
    13日12時前某時許，在高雄縣梓官鄉○○路394 巷401 號前
    ，遭某不詳人士以不詳方式竊取而遺失。直至96年12月17日
    15時許，在高雄縣梓官鄉○○路旁，因乙○○欲向某年籍姓
    名不詳、綽號「重仔」（以下稱「重仔」）之成年男子借用
    機車代步，遂經「重仔」同意將前開車牌號碼DLB-662 號輕
    型機車借其使用，並當場向伊告知該部機車乃係他人失竊之
    贓物等語，然乙○○明知上情仍逕予收受騎乘使用。其後於
    96年12月19日8 時50分許，在高雄縣岡山鎮○○路旁，因乙
    ○○與不知情之案外人蔡嘉宏偕同騎乘前開機車而遭警攔檢
    查獲，始查悉上情。
  (二)96年12月27日凌晨某時許，乙○○接獲年籍姓名不詳、綽號
    「偉仔」之成年友人來電告知業已進入丙○○位於高雄縣梓
    官鄉○○路394 巷43號住處內竊得洋酒4 盒等語，並要求其
    騎乘機車前往協助搬運前開贓物，乙○○乃意圖為自己不法
    之所有，先於96年12月27日3 時許，因見甲○○所有車牌號
    碼XBK-127 號重型機車停放在高雄縣梓官鄉○○路456 巷1
    之1 號前，遂頓生貪念，竟未事前徵得甲○○之同意，逕以
    自備機車鑰匙開啟電門之方式行竊前述機車得手既遂。繼而
    騎乘該部機車前往高雄縣梓官鄉○○路394 巷43號協助「偉
    仔」搬運上述贓物離開現場。嗣於同日凌晨3 時40分許，乙
    ○○騎乘機車行經同路段456 巷1 之1 號旁，旋遭警上前盤
    檢查獲，並扣得其所有、供行竊機車所用之鑰匙1 支。
二、案經高雄縣政府警察局岡山分局先後報請台灣高雄地方法院
    檢察署檢察官偵查起訴。
    理  由
一、被告乙○○係涉犯刑法第320 條第1 項普通竊盜罪、及同法
    第349 條第1 項收受贓物罪、第2 項搬運贓物罪，其法定刑
    俱為死刑、無期徒刑、最輕本刑為3 年以上有期徒刑以外之
    罪，於準備程序進行中被告就被訴事實為有罪陳述，由受命
    法官告知簡式審判程序要旨並聽取其與公訴人之意見，經被
    告同意適用簡式審判程序後，本院亦認無不得或不宜改依簡
    式審判程序進行之處，爰依刑事訴訟法第273 條之1 第1 項
    、第284 條之1 規定，本院合議庭裁定由受命法官獨任進行
    簡式審判程序，合先敘明。
二、上揭事實，業據證人丁○○、丙○○及甲○○等人先後於警
    詢中指證綦詳，並有贓物認領保管單3 份在卷可稽，另扣得
    被告所有、供行竊前開XBK-127 號重型機車之機車鑰匙1 支
    可資佐證，復據被告於本院審理中坦認上情不諱，足徵被告
    之自白核與事實相符，俱堪採信。職是，本件事證明確，被
    告前開犯行洵堪認定，均應依法論科。
三、核被告乙○○所為，各係犯刑法第349 條第1 項收受贓物罪
    、同法第320 條第1 項普通竊盜既遂罪、及同法第349 條第
    2 項搬運贓物罪。又被告前因違反毒品危害防制條例、妨害
    兵役治罪條例及竊盜等案件，先後經法院判決有罪確定，於
    96年1 月8 日縮短刑期假釋出監（縮刑期滿日期為96年7 月
    5 日），嗣因假釋期滿未經撤銷而視為執行完畢一節，俱如
    前述，並有台灣高等法院被告前案記錄表1 份在卷足憑，是
    其前受有期徒刑執行完畢後、5 年內故意再犯本件法定刑為
    有期徒刑以上之罪，均應論以累犯並加重其刑。本院審酌被
    告任意收受及搬運盜贓，且不思以己力正當謀生，反圖不勞
    而獲，任意竊取他人之財物，並兼衡其犯罪動機、目的及手
    段，且念其犯罪後尚知坦承全部犯行、態度良好等一切情狀
    ，分別量處如主文所示之刑，並定其應執行之刑，以資懲儆
    。此外，扣案機車鑰匙1 支業據被告供承係先前由甲○○所
    交付、為其個人所有而供本件竊盜犯行所用之物，爰依刑法
    第38條第1 項第2 款規定併予宣告沒收。至被告於96年12月
    19日為警查獲之際雖同時扣得機車鑰匙1 支，然該鑰匙乃係
    「重仔」連同DLB-662 號輕型機車交予被告使用、要非被告
    本人所有之物，自不得逕予宣告沒收，附此敘明。
據上論斷，應依刑事訴訟法第273 條之1 第1 項、第299 條第1
項前段，刑法第320 條第1 項、第349 條第1 項、第2 項、第47
條第1 項、第51條第5 款、第38條第1 項第2 款，刑法施行法第
1 條之1 ，判決如主文。
中    華    民    國    97    年    3     月    31    日
                  刑事第七庭  法  官 陳明呈
以上正本證明與原本無異。
如不服本判決應於收受本判決後10日內向本院提出上訴書狀，並
應敘述具體理由，如未敘述上訴理由者，應於上訴期間屆滿後20
日內補提理由書狀於本院（均須按他造當事人之人數附繕本）「
切勿逕送上級法院」。
中    華    民    國    97    年    3     月    31    日
                               書記官 林明忠
附錄本判決論罪科刑之法條：
中華民國刑法第320條(普通竊盜罪、竊佔罪)
意圖為自己或第三人不法之所有，而竊取他人之動產者，為竊盜
罪，處5 年以下有期徒刑、拘役或500 元以下罰金。
意圖為自己或第三人不法之利益，而竊佔他人之不動產者，依前
項之規定處斷。
前二項之未遂犯罰之。
中華民國刑法第349條（普通贓物罪）
收受贓物者，處3 年以下有期徒刑、拘役或5 百元以下罰金。搬
運、寄藏、故買贓物或為牙保者，處5 年以下有期徒刑、拘役或
科或併科1 千元以下罰金。
因贓物變得之財物，以贓物論。


司法院資訊處製作；財團法人民間司法改革基金會備份。
